【裁判字號】    89,訴,1387
【裁判日期】    890712
【裁判案由】    清償借款
【裁判全文】
臺灣高雄地方法院民事判決  八十九年度訴字第一三八七號
    原      告  皇家交通股份有限公司
    法定代理人  乙○○
    訴訟代理人  丙○○
    被      告  甲  ○
右當事人間請求清償借款事件，本院判決如左：
      主      文
原告之訴及假執行之聲請均駁回。
訴訟費用由原告負擔。
      事      實
甲、原告方面：
  一、聲明：
    (一)被告應給付原告新台幣（下同）二百三十七萬六千元及自起訴狀繕本送達翌日
      起至清償日止，按年利率百分之五計算之利息。
    (二)願供擔保請准假執行。
  二、陳述：
    (一)緣訴外人林龍泉係原告之靠行司機，於民國八十四年三月間，林龍泉向原告稱
      其欲向康財實業股份有限公司（下稱康財公司）購買車牌號碼ＪＮ─八○五號
      之半拖車及車牌號碼ＲＶ─四九號之大營貨車各一輛，價款計為二百三十七萬
      六千元，但其因無力一次給付上開款項，故向原告商借上開款項，林龍泉並開
      立本票四十四紙以擔保上開借款之清償，且請原告將借款交予康財公司。
    (二)被告為林龍泉之父，為前揭借款之連帶保證人。嗣因林龍泉取得前揭車輛使用
      後，均未給付任何款項，原告屢次催討，迄今仍未給付，被告既為連帶保證人
      ，爰依連帶保證契約及民法第七百三十九條規定，請求被告給付前揭款項。
  三、證據：提出分期付款買賣契約書影本乙紙、支票存根影本三張、本票影本十五
      張。
乙、被告方面：
  一、聲明：如主文所示。
  二、陳述：
      被告係擔保原告向康財公司購買前揭車輛之連帶保證人，但原告所購之車輛貨
      款均已付清，原告之債務已不存在，被告自不再負任何保證責任。至林龍泉究
      竟積欠原告若干款項，被告並不清楚，亦與其無關。
  三、證據：提出債務清償證明書暨附件乙份。
      理      由
一、原告起訴主張：訴外人林龍泉係原告之靠行司機，於八十四年三月間，林龍泉欲
    向康財公司購買車牌號碼ＪＮ─八○五號之半拖車及車牌號碼ＲＶ─四九號之大
    營貨車各一輛，價款計為二百三十七萬六千元，但因其無力給付上開款項，故向
    原告商借上開款項，並開立本票四十四紙作為擔保，而由原告將借款交予康財公
    司。嗣因林龍泉取得前揭車輛使用後，經原告屢次催討，迄今仍未給付上開款項
    ，被告為林龍泉之父，為上開借款之連帶保證人，爰依連帶保證契約及民法第七
    百三十九條規定，請求被告給付前揭款項等語；被告則以：其係擔保原告向康財
    公司購買上開車輛之連帶保證人，但原告所購之車輛貸款均已付清，原告之債務
    已不存在，被告自不再負任何保證責任。至林龍泉究竟積欠原告若干款項，其並
    不清楚，亦與其無關等語，資為抗辯。
二、按稱保證者，謂當事人約定，一方於他方之債務人不履行債務時，由其代負履行
    責任之契約，民法第七百三十九條固定有明文。惟保證人所應負之保證責任，應
    係依當事人間之約定，倘當事人間並無此約定，自無所謂保證責任存在可言。
三、查原告主張林龍泉係原告之靠行司機，於八十四年三月間，林龍泉欲向康財公司
    購買車牌號碼ＪＮ─八○五號之半拖車及車牌號碼ＲＶ─四九號之大營貨車各一
    輛，價款計為二百三十七萬六千元之事實，業據原告提出分期付款買賣契約書乙
    紙為證，並為被告所不爭執，應堪信原告上開之主張為真實。次查，原告雖主張
    係其借款予林龍泉購買前揭車輛，但依原告所提之分期付款買賣契約書所載，前
    揭車輛之買受人係原告，出賣人為康財公司等情，此有該買賣契約書乙份在卷可
    稽，足見該車輛買賣契約應係存在原告與康財公司之間無疑，林龍泉並非該買賣
    契約之當事人。故被告雖於該買賣契約書上之甲方（即原告）連帶保證人之欄位
    上簽名蓋章，然其所保證者自應僅係原告向康財公司購買前揭車輛之給付車款債
    務，而非連帶保證原告與林龍泉間之前揭借貸債務，是被告辯稱其係擔保原告向
    康財公司購買上開車輛之連帶保證人，並非擔保林龍泉與原告間之前揭借貸債務
    ，林龍泉積欠原告之借貸債務與其無關等語，堪予採認。此外，縱認原告主張林
    龍泉迄今尚未清償前揭借款乙節為真，依前揭上開法律規定與說明，被告既未與
    原告約定保證此項借款債務之履行，被告自毋庸就該借款債務負擔任何保證責任
    甚明。是原告主張林龍泉迄今未清償該借款，被告為其保證人，應負連帶保證責
    任，給付其該筆借款云云，自不足採。
四、綜上所述，被告既非林龍泉前揭借貸債務之保證人，對原告自不負任何保證之責
    ，原告主張依連帶保證契約及民法第七百三十九條規定，請求被告給付前揭款項
    ，當無足取。從而，原告請求被告應給付原告二百三十七萬六千元及自起訴狀繕
    本送達翌日起至清償日止，按年利率百分之五計算之利息，洵屬無據，應予駁回
    。
五、原告之訴既經駁回，其假執行之聲請即失所依據，應併予駁回之。
六、本件事證已臻明確，兩造其餘攻擊防禦方法及所提之證據，經審酌與本院前揭判
    斷不生影響，爰不另一一論述指駁，亦附此敘明。
七、結論：原告之訴為無理由，依民事訴訟法第七十八條，判決如主文。
中      華      民      國    八十九    年      七      月      十二    日
                              臺灣高雄地方法院民事第一庭
~B審判長法官  鄭月霞
~B法      官  陳怡雯
~B法      官  陳信旗
右為正本係照原本作成。
如不服本判決，應於送達後廿日內，向本院提出上訴狀並表明上訴理由，如於本
判決宣示後送達前提起上訴者，應於判決送達後十日內補提上訴理由書（須附繕本）。
中      華      民      國    八十九    年      七      月      十二    日
~B法院書記官  梁  竫


司法院資訊處製作；財團法人民間司法改革基金會備份。
